臺灣雲林地方法院民事裁定　　　　　　　100年度訴字第146號
原　　　告　明龍企業有限公司
法定代理人　廖貴美
訴訟代理人　吳宏輝　律師
複　代理人　葉東龍
被　　　告　陞易達有限公司
法定代理人　張瑛洳
訴訟代理人　戴誌
上列當事人間請求給付工程款事件，本院裁定如下：
    主  文
本件訴訟移送臺灣桃園地方法院。
    理  由
一、按訴訟之全部或一部，法院認為無管轄權者，依原告聲請或
    依職權以裁定移送其管轄法院，民事訴訟法第28條第1 項定
    有明文。又對於私法人或其他得為訴訟當事人之團體之訴訟
    ，由其主事務所或主營業所所在地之法院管轄，同法第2 條
    第2 項亦有明定。此為「以原就被」之大原則。至因契約涉
    訟者，如經當事人定有債務履行地，得由該履行地之法院管
    轄，同法第12條固亦有明文。是項約定，無論以文書或言詞
    ，抑以明示或默示為之，是否與債權契約同時訂定，固均無
    不可，即其履行地定有數處或雙務契約當事人所負擔之債務
    雙方定有互異之債務履行地者，各該履行地之法院亦皆有管
    轄權，惟必以當事人間有約定債務履行地之意思表示合致，
    始有該條規定之適用。又事件管轄權之有無，乃法院應依職
    權調查之事項，當事人如主張受訴法院依同法第12條規定有
    管轄權，而為對造所否認者，自仍應依同法第277 條本文之
    規定，就該「定有債務履行地」之利己事實負其舉證責任。
二、原告主張：被告將所承攬之東鋼構雲林廠整修工程中之「Ｂ
    棟－屋面、牆面、天車除鏽噴漆工程」交伊承作，約定總工
    程款為新台幣（下同）5,420,000 元（不含稅），並約定付
    款方式：為施工完成，每月10日前估驗乙次，次月5 日核付
    工程款按實際進度計90% ，予期票60天100%；待業主驗收合
    格後核付保留款10% ，詎伊完成上開工程後，被告尚積欠伊
    2,620,035 元工程款及422,725 元代墊款，共計3,042,760
    元未付，爰依民法第490 條、第505 條規定提起本訴。
三、經查，兩造就本件工程款付款方式僅約明：「施工完成，每
    月10日前估驗乙次，次月5 日核付工程款按實際進度計90%
    ，予期票60天100%；待業主驗收合格後核付保留款10% 」等
    情，有原告提出且為被告所不爭執之工程承攬合約書影本1
    份在卷可稽。雖原告一再主張系爭工程施作地點在雲林縣，
    故本案工程款債務履行地亦應在雲林縣境云云，但為被告所
    否認，原告復無法就本案工程款債務，兩造確曾約定有「履
    行地」之利己事實負其舉證責任。則被告抗辯其主事務所係
    設在桃園縣龜山鄉，並提出公司設立登記表影本1 份在卷為
    證，是依民事訴訟第2 條第2 項之規定，本件應由臺灣桃園
    地方法院管轄乙節，自屬有據，應堪可採。玆原告向無管轄
    權之本院起訴，顯係違誤，爰依職權將本件移送於該管轄法
    院。
四、依首開法條，裁定如主文。
中    華    民    國   100    年    6     月    7     日
                  民事第一庭    法  官  蔣得忠
以上正本係照原本作成。
如對本裁定抗告須於裁定送達後10日內向本院提出抗告狀，並應
繳納抗告費新台幣1,000 元。
中    華    民    國   100    年    6     月    7     日
                                書記官  楊淳詒